【裁判字號】    95,交簡上,20
【裁判日期】    950602
【裁判案由】    公共危險
【裁判全文】
臺灣彰化地方法院刑事判決            95年度交簡上字第20號
公  訴  人  臺灣彰化地方法院檢察署檢察官
上  訴  人
即  被  告  甲○○
上列上訴人即被告因公共危險案件，不服本院員林簡易庭九十五
年度員交簡字第三０號中華民國九十五年二月二十七日第一審簡
易判決（原聲請簡易判決處刑案號：九十五年度偵字第八七五號
），提起上訴，本院管轄之第二審合議庭判決如下：
    主  文
原判決撤銷。
甲○○服用酒類，不能安全駕駛動力交通工具而駕駛，處拘役伍
拾玖日，如易科罰金，以佰元折算壹日。
    事  實
一、甲○○明知酒後駕車易生公共危險，竟於民國九十五年一月
    十七日晚上十一時許，先後在彰化縣溪湖鎮某小吃部及其彰
    化縣埔鹽鄉○○路○段三０之三號住處，飲用高梁酒至翌日
    （即十八日）凌晨二時三十分許後，已有反應慢、判斷力減
    低、平衡感受損、定向力及感覺障礙等影響駕駛之情形，已
    達不能安全駕駛動力交通工具之程度，竟於十八日上午六時
    四十分許，駕駛車牌號碼Ｓ九—四八七五號自用小客車，至
    其住處附近之早餐店購買早餐，因酒後意識模糊，且操控力
    、穩定性、駕駛能力均降低，於轉入彰水路一段二二號旁之
    巷道內時，轉彎不慎致小客車底盤卡住而無法動彈，經警到
    場處理，因警發現甲○○酒氣甚濃，乃對其施以呼吸吐氣酒
    精濃度測試，其測定值高達每公升０‧九八毫克，始查知上
    情。
二、案經彰化縣警察局溪湖分局報請臺灣彰化地方法院檢察署檢
    察官偵查起訴。
    理  由
一、按道路交通安全規則第一百十四條第二款規定，汽車駕駛人
    飲酒後吐氣所含酒精成份（即濃度）超過每公升零點二五毫
    克以上者，不得駕車，即是基於酒精對人體中樞神經系統有
    麻醉作用，為維護安全駕駛，而為之禁止規定。又按刑法第
    一百八十五條之三所稱服用酒類或其他相類之物，不能安全
    駕駛動力交通工具之公共危險條款，則屬抽象危險犯之規定
    ，此種抽象危險犯係伴隨飲酒過量駕車之行為而當然成立。
    換言之，只需客觀上有此種行為出現，危險即視為存在，是
    否果真肇事，並不影響公共危險罪責之成立，然如確實因之
    駕車肇事，其刑責之明顯性，自更不待言。又參考德國、美
    國之認定標準，對於酒精濃度呼氣已達每公升零點五五毫克
    或血液濃度達百分之零點一一以上，肇事率為一般正常人之
    十倍，認為已達「不能安全駕駛」之標準；至於上揭數值以
    下之行為，如輔以其他客觀事實得作為「不能安全駕駛」之
    判斷，亦認為應依刑法第一百八十五條之三之規定移送，法
    務部八十八年五月十八日法八八檢字第００一六六九號函亦
    採斯旨。
二、訊據上訴人即被告對於上揭事實均坦承不諱，且被告於為警
    到場處理時，係有酒醉跡象，於查獲、測試及訊問過程有多
    話、大笑等情事且駕駛過程操作不當致小客車底盤卡住而無
    法動彈等情，有刑法第一百八十五條之三案件測試觀察紀錄
    表一紙在卷可稽，又被告經警方進行呼氣酒精濃度檢驗，其
    呼氣酒精濃度復已達每公升０‧九八毫克，此有呼氣酒精濃
    度測試紀錄表一紙附卷可稽，綜上以觀，足認被告安全駕駛
    之能力，已深受酒精之影響，是以被告服用酒類不能安全駕
    駛動力交通工具而駕駛之犯行事證已臻明確，洵堪認定，應
    予依法論科。
三、查被告於飲酒後吐氣酒精濃度高達每公升０‧九八毫克，不
    能安全駕駛交通工具之際，仍執意駕車，核其所為，係犯刑
    法第一百八十五條之三服用酒類不能安全駕駛動力交通工具
    而駕駛罪。原審判決引據檢察官之聲請簡易判決處刑書以被
    告事證明確而論罪科刑，固非無見，惟被告曾於九十二年間
    ，因違反毒品危害防制條例案件，經本院判處有期徒刑十月
    確定，又於九十三年間，因違反毒品危害防制條例案件，經
    法院判處有期徒刑一年確定，二案接續執行，甫於九十四年
    十月二十一日假釋出獄，假釋期間至九十五年五月二十七日
    ，此有臺灣彰化地方法院檢察署刑案資料查註紀錄表一份在
    卷可稽，是以被告於九十五年一月十八日為本案犯行時，仍
    在假釋期間，自不構成累犯，原審判決認被告本件所為係累
    犯部分，尚有未洽，被告據為上訴請求撤銷改判，非無理由
    ，自應將原審判決撤銷改判。爰審酌被告飲用酒類達不能安
    全駕駛程度而駕駛動力交通工具，漠視公權力及往來人車生
    命、身體、財產安全，惡性非輕，而酒精成分對人之意識能
    力具有不良影響，超量飲酒後會導致對週遭事務之辨識及反
    應能力較平常狀況薄弱，被告服用酒類達注意力、反應力、
    平衡感、操控力、穩定性、駕駛能力均降低、顯然不能安全
    駕駛之程度，仍駕駛動力交通工具自用小客車，對一般往來
    之人車均生高度危險性等情，爰量處如主文所示之刑，並諭
    知易科罰金之折算標準，以示懲儆。
據上論斷，應依刑事訴訟法第四百五十五條之一第一項、第三項
、第三百六十九條第一項前段、第三百六十四條、第二百九十九
條第一項前段，刑法第一百八十五條之三、第四十一條第一項前
段，罰金罰鍰提高標準條例第二條，判決如主文。
本案經檢察官洪紹文到庭執行職務。
中    華    民    國    95    年    6     月    2     日
                        臺灣彰化地方法院刑事第二庭
                            審判長法官    石馨文
                                法  官    李水源
                                法  官    黃齡玉
以上正本證明與原本無異。
本判決不得上訴。
中    華    民    國    95    年    6    月      2    日
                                書記官    梁高賓


司法院資訊處製作；財團法人民間司法改革基金會備份。
